臺灣橋頭地方法院民事裁定
111年度訴字第427號
原      告  凃舉賢  

被      告  陸彥合  

當事人間請求損害賠償事件，本院裁定如下：
  主  文
原告之訴及假執行之聲請均駁回。
  理  由
一、原告主張：被告於民國108年10月16、17日假冒員警，撥打
    電話予原告，向原告佯稱其電信費未繳，將協助其報案，且
    其帳戶涉嫌兒童綁票案件，要求原告交付現金新臺幣（下同
    ）30萬元，並提供其所有華南商業銀行帳戶（000000000000
    號，下稱甲帳戶）、中華郵政帳戶（00000000000000號，下
    稱乙帳戶）之提款卡等資料以供調查，嗣於附表一、二所示
    時間自原告上開帳戶內提領如附表一、二所示金額，或將上
    開帳戶內如附表一、二所示金額轉帳至羅健城國泰世華銀行
    帳戶或其他帳戶內，共計689,239元。被告以上開方式對原
    告為詐欺取財等不法行為，侵害原告之財產權，致原告受有
    989,239元之金錢損害，羅健城及被告等人故意共同對原告
    為上開詐欺行為，不法侵害原告之權利，致原告受有989,23
    9元之損害，自應連帶負損害賠償責任。綜上，爰依民法第1
    84條規定提起本訴等語。並聲明：㈠被告應給付原告989,239
    元，及自起訴狀繕本送達翌日起至清償日止，按年息5%計算
    之利息。㈡願供擔保，請准宣告假執行。
二、按除別有規定外，確定之終局判決就經裁判之訴訟標的，有
    既判力；起訴之訴訟標的為確定判決之效力所及者，法院應
    以裁定駁回之，民事訴訟法第400條第1項、第249條第1項第
    7款分別定有明文。查本件原告基於侵權行為請求權，請求
    被告與羅健城、林鋐翔等人組成之詐欺集團，於108年10月1
    6日對其施行詐欺行為，造成其受有989,239元之損失之主張
    ，其中刑事部分，羅健城部分經橋頭地方檢察署檢察官向本
    院提出起訴，被告、林鋐翔經高雄地方檢察署向高雄地方法
    院提出起訴，原告則於本院及高雄地方法院均對被告提起附
    帶民事訴訟，而高雄地方法院附帶民事訴訟部分，業經高雄
    地方法院110年度訴字第547號民事判決（下稱前案確定判決
    ）業已於110年10月26日判決被告應與林鋐翔連帶給付原告9
    19,239元及57,000元及相關遲延利息，兩造未上訴後已告確
    定（見本院審訴卷第61-74頁），並經本院調閱上開卷宗核
    閱無誤。是原告對被告之請求既基於同一事實及訴訟標的，
    故本件嗣後雖經刑事庭移送前來，惟其訴訟標的顯為前案確
    定判決之效力所及，揆諸首揭說明，本件起訴自應以裁定駁
    回之。
三、又本件係依刑事附帶民事訴訟請求，無須繳納裁判費，復無
    其他訴訟費用支出，故不為訴訟費用之諭知，附此敘明。
中　　華　　民　　國　　111 　年　　8 　　月　　23　　日
                民事第一庭  法　官　張琬如
以上正本係照原本作成。
如對本裁定抗告須於裁定送達後10日內向本院提出抗告狀，並繳
納裁判費新臺幣1,000元。
中　　華　　民　　國　　111 　年　　8 　　月　　23　　日
                            書記官  陳儀庭
附表一：原告主張甲帳戶之受損金額
編號 日期 時間 提領或轉帳金額（新臺幣）   手續費 （新臺幣） 1 108年10月16日 15:11:10 20000 5 2 108年10月16日 15:11:56 20000 5 3 108年10月16日 15:20:00 20000 5 4 108年10月16日 15:20:50 20000 5 5 108年10月16日 15:24:54 20000 5 6 108年10月16日 18:22:05 15000 15 7 108年10月16日 18:24:14 15000 15 8 108 年10月17日 0:06:19 10000 15 9 108 年10月17日 0:19:35 20000 5 10 108 年10月17日 0:20:04 20000 5 11 108 年10月17日 1:03:49 20000 5 12 108 年10月17日 1:03:28 20000 5 13 108 年10月17日 1:04:04 20000 5 14 108 年10月17日 3:39:00 10000 15 15 108 年10月17日 5:23:31 1000 0 16 108 年10月17日 5:36:43 1000 10 17 108 年10月17日 11:16:10 5000 15 18 108 年10月17日 11:16:48 30000 15 19 108 年10月17日 11:18:04 40000 15 20 108 年10月17日 11:20:31 2000 15   合計 329000 180  合計（轉出款項含手續費總額）  329180  

附表二：原告主張乙帳戶之受損金額
編號 日期 時間 提領或轉帳金額（新臺幣）   手續費 （新臺幣） 1 108年10月16日 12:14:56 20000 0 2 108年10月16日 12:15:57 20000 0 3 108年10月16日 12:26:23 20000 0 4 108年10月16日 12:47:27 20000 5 5 108年10月16日 12:48:30 20000 5 6 108年10月16日 12:52:30 20000 5 7 108年10月16日 12:55:59 20000 5 8 108 年10月16日 12:57:00 10000 5 9 108 年10月16日 19:52:06 1000 10 10 108 年10月16日 20:29:11 29000 12 11 108 年10月17日 00:47:20 60000 0 12 108 年10月17日 00:48:27 60000 0 13 108 年10月17日 00:49:31 3000 0 14 108 年10月17日 00:50:31 27000 0 15 108 年10月17日 11:08:33 30000 12   合計 360000 59  合計（轉出款項含手續費總額）  360059